ja: ボードの素材: アクリル; コルク; フェルト; ガラス; ハードボード; メラミン; 磁器; 粘板岩; その他
sv: Skivmaterial: Akryl; Kork; Filt; Glas; Hardboard; Melamin; Porslin; Skiffer; Övrigt
hr-HR: Materijal ploče: Akril; Pluto; Filc; Staklo; Iverica; Melamin; Porculan; Škriljevac; Ostalo
hu: Tábla anyaga: Akril; Parafa; Filc; Üveg; Farostlemez; Melamin; Porcelán; Pala; Egyéb
da: Tavlemateriale: Akryl; Kork; Filt; Glas; Hardboard; Melamin; Porcelæn; Skifer; Andet
nb: Bordmateriale: Akryl; Kork; Filt; Glass; Hardboard; Melamin; Porselen; Skifer; Annet
es: Material del panel: Acrílico; Corcho; Fieltro; Vidrio; Tablero duro; Melamina; Porcelana; Pizarra; Otros
pl: Materiał płyty: Akryl; Korek; Filc; Szkło; Twarda płyta pilśniowa; Melamina; Porcelana; Łupek; Inne
it: Materiale della tavola: Acrilico; Sughero; Feltro; Vetro; Pannello rigido; Melammina; Porcellana; Ardesia; Altro
bg-BG: Материал на дъската: Акрил; Корк; Филц; Стъкло; Твърд картон; Меламин; Порцелан; Плочки; Други
vi: Vật liệu ván: Acrylic; Thảm gỗ bần; Nỉ; Thủy tinh; Tấm ép cứng; Melamine; Sứ; Đá bảng; Khác
fr: Matériel de planche: Acrylique; Liège; Feutre; Verre; Panneaux durs; Mélamine; Porcelaine; Ardoise; Autre
lt-LT: Ekspozicinės lentos medžiaga: Akrilas; Kamštiena; Veltinis; Stiklas; Medienos plaušų plokštė; Melaminas; Porcelianas; Šiferis; Kita
cs: Materiál desky: Akrylové; Korek; Plst; Sklo; Sololit; Melamin; Porcelán; Břidlice; Jiné
de: Brettmaterial: Acryl; Kork; Filz; Glas; Hartfaserplatte; Melamin; Porzellan; Schiefer; Sonstiges
pt-BR: Material da placa: Acrílico; Cortiça; Sentido; Vidro; Cartão duro; Melamina; Porcelana; Ardósia; Outro
sk-SK: Materiál tabule: Akryl; Korok; Plsť; Sklo; Lisovaná doska; Melamín; Porcelán; Bridlica; Iné
ru: Материал доски: Акрил; Пробка; Фетр; Стекло; ДВП; Меламин; Фарфор; Сланец; Другое
th: วัสดุใช้ทำกระดาน: อะคริลิก; ต้นคอร์ก; ผ้าสักหลาด; แก้ว; ฮาร์ดบอร์ด; เมลามีน; พอร์ซเลน; หินชนวน; อื่นๆ
fi: Lautamateriaali: Akryyli; Korkki; Huopa; Lasi; Kovalevy; Melamiini; Posliini; Liuskekivi; Muu
nl: Materiaal board: Acryl; Kurk; Vilt; Glas; Hardboard; Melamine; Porselein; Leisteen; Andere
tr: Tahta malzemesi: Akrilik; Mantar; Keçe; Cam; Sunta; Melamin; Porselen; Slate; Diğer
ro-RO: Material tablă: Acrilic; Plută; Pâslă; Sticlă; Placă dură; Melamină; Porțelan; Ardezie; Altele
zh-TW: 板材材料: 壓克力; 軟木; 毛氈; 玻璃; 硬質纖維板; 三聚氰胺; 陶瓷; 石板; 其他
sl-SI: Material table: Akril; Pluta; Filc; Steklo; Hardboard; Melamin; Porcelan; Skrilavec; Drugo
ko: 보드 소재: 아크릴; 코르크; 펠트; 유리; 하드보드; 멜라민; 도기; 슬레이트; 기타
en: Board material: Acrylic; Cork; Felt; Glass; Hardboard; Melamine; Porcelain; Slate; Other
zh-CN: 板材材质: 丙烯酸; 软木; 毛毡; 玻璃; 硬板; 三聚氰胺; 瓷器; 石板; 其他
pt-PT: Material de placa: Acrílico; Cortiça; Feltro; Vidro; Madeira compensada; Melamina; Porcelana; Ardósia; Outro
el: Υλικό πίνακα: Ακρυλικό; Φελλός; Τσόχα; Γυαλί; Χαρτοσανίδα; Μελαμίνη; Πορσελάνη; Σχιστόλιθος; Άλλο